【裁判字號】    97,易,3964
【裁判日期】    971209
【裁判案由】    傷害等
【裁判全文】
臺灣臺中地方法院刑事判決              97年度易字第3964號
公  訴  人  臺灣臺中地方法院檢察署檢察官
被      告  乙○○
            丙○○
上列被告因傷害等案件，經檢察官提起公訴（97年度偵字第1611
5號），本院判決如下：
    主    文
乙○○犯公然侮辱罪，處罰金新臺幣肆仟元，如易服勞役，以新
臺幣壹仟元折算壹日。又犯傷害罪，處罰金新臺幣肆仟元，如易
服勞役，以新臺幣壹仟元折算壹日。應執行罰金新臺幣柒仟元，
如易服勞役，以新臺幣壹仟元折算壹日。
丙○○犯公然侮辱罪，處罰金新臺幣貳仟元，如易服勞役，以新
臺幣壹仟元折算壹日。
    犯罪事實及理由
一、犯罪事實：
    乙○○前因聽聞友人黃楨慶表示丙○○放話說有錢要找乙○
    ○算帳，故於民國九十七年六月十日中午十二時十分許，在
    臺中縣烏日鄉○○路一一七號不特定人得共見共聞之越南小
    吃店內，與前來該店買傳統小吃之丙○○相遇後，即向丙○
    ○質問，雙方因一言不合，乙○○竟基於公然侮辱之犯意，
    以「在五年內被人白打炮，沒有收錢」之越南語，辱罵丙○
    ○，丙○○亦基於公然侮辱之犯意，回以「也是那麼爛，也
    是在外面和別人搞」等越南語，辱罵乙○○。乙○○復基於
    傷害人之身體之犯意，與丙○○相互拉扯，致丙○○受有頭
    皮、左肩挫傷之傷害。
二、上開犯罪事實，有下列證據可證：
（一）被告乙○○、丙○○分別於警詢、偵查中及本院審理時所
      為與上揭犯罪事實相符之供述。
（二）證人黎氏莊於警詢及偵查中，證人黃楨慶、武慧禎於偵查
      中，證人陳氏光、陳美春所為與上揭犯罪事實相符之證述
      。
（三）刑案現場測繪圖、霧峰澄清醫院診斷證明書。
（四）被告乙○○雖承認於前揭時、地，有對被告丙○○說「在
      五年內被人白打炮，沒有收錢」等語，但否認係犯罪行為
      ，另亦否認打傷被告丙○○，辯稱：被告丙○○會受傷可
      能是朋友將伊與被告丙○○拉開時受傷的云云。但查：
  １、被告乙○○於前揭時、地，以越南語對被告丙○○說：「
      在五年內被人白打炮，沒有收錢」等語，意指被告丙○○
      私生活不檢點，自已減損被告丙○○之聲譽至明。而按公
      然侮辱人者，處拘役或三百元以下罰金。刑法第三百零九
      條第一項定有明文。被告乙○○在公眾得出入之越南小吃
      店之公共場所出言辱罵被告丙○○，所為自已該當刑法第
      三百零九條第一項之公然侮辱罪。被告乙○○辯稱：並未
      犯罪云云，自不可採。
  ２、被告乙○○確有於前揭時、地，因與被告丙○○一言不和
      ，而發生拉扯，並致被告丙○○受有頭皮、左肩挫傷之傷
      害等事實，業據被告丙○○供述詳確，並有卷附之診斷證
      明書可證，堪予採信。被告乙○○就被告丙○○係因在旁
      友人勸架拉開而受傷一節，並未能提出任何證據以實其說
      ，所辯無法採信。
（五）被告丙○○雖矢口否認有辱罵被告乙○○：「也是那麼爛
      ，也是在外面和別人搞」等語，但此部分之事實，業經被
      告乙○○於警詢、偵查中及本院審理時迭次供述綦詳，核
      與證人武慧禎於偵查中結證之內容相符，再參以證人武慧
      禎於偵查中係於供前具結，表示當據實陳述，絕無匿、飾
      、增、減，有證人結文在卷可佐，另遍觀本案卷內資料，
      亦無證據顯示證人武慧禎與被告丙○○間有怨隙仇恨，足
      令證人武慧禎干冒自身觸犯偽證罪責，仍要附和被告乙○
      ○之說詞，虛捏故事構陷被告丙○○，應認證人武慧禎於
      偵查中之證言，並非虛假，堪予採信。據上，被告丙○○
      空言否認有為如前所述之辱罵言詞，即不可採。
三、依刑事訴訟法第二百九十九條第一項前段、第三百十條之一
    第一項，刑法第三百零九條第一項、第二百七十七條第一項
    條、第五十一條第七款、第四十二條第三項，刑法施行法第
    一條之一，判決如主文。
本案經檢察官甲○○到庭執行職務
中    華    民    國    97    年    12    月    9     日
                  刑事第十一庭  法  官  莊嘉蕙
以上正本證明與原本無異
如不服本判決應於收受送達後十日內向本院提出上訴書狀，並應
敘述具體理由；其未敘述上訴理由者，應於上訴期間屆滿後二十
日內向本院補提理由書（均須按他造當事人之人數附繕本）「切
勿逕送上級法院」。
                                書記官  魏愛玲
中    華    民    國    97    年    12    月    9     日
附錄論罪科刑法條
刑法第277條第1項：
傷害人之身體或健康者，處3年以下有期徒刑、拘役或1千元以下
罰金。
刑法第309條第1項：
公然侮辱人者，處拘役或3百元以下罰金。


司法院資訊處製作；財團法人民間司法改革基金會備份。
